【裁判字號】    92,毒抗,132
【裁判日期】    920711
【裁判案由】    聲請觀察勒戒
【裁判全文】
臺灣高等法院高雄分院刑事裁定                    九十二年度毒抗字第一三二號
    抗  告  人
    即  被  告  甲○○
抗告人右列抗告人因違反毒品危害防制條例聲請觀察勒戒案件，不服臺灣高雄地方法
院九十二年度毒聲字第三六六九號中華民國九十二年六月六日第一審裁定（聲請案號
：臺灣高雄地方法院檢察署九十二年度毒偵字第三一二五號），提起抗告，本院裁定
如左：
      主  文
抗告駁回。
      理  由
一、檢察官聲請及原審裁定意旨略以：被告甲○○於民國九十二年三月十七日凌晨三
    時許回溯二十四小時內之某時點，在不詳地點，施用第二級毒品亞甲二氧基苯乙
    基胺（MDMA，俗稱搖頭丸），為警於九十二年三月十七日凌晨三時許，在高雄市
    苓雅區○○○路一四○號「侏儸紀ＰＵＢ」內查獲，爰依毒品危害防制條例第二
    十條第一項、觀察勒戒處分執行條例第三條第一項、第二項，裁定被告應送勒戒
    處所觀察勒戒。
二、抗告意旨略以：抗告人即被告甲○○（下稱被告）於九十二年三月十七日清晨，
    在侏儸紀ＰＵＢ店飲酒消費，在不知情下誤食「搖頭丸」，事後十分後悔，被告
    確無故意服用毒品云云。
二、經查：被告於民國九十二年三月十七日凌晨經警查獲後，採集尿液送往高雄市立
    凱旋醫院以免疫學分析法、氣相層析質譜儀分析法（ＧＣ／ＭＳ）初驗結果，呈
    現毒品ＭＤＭＡ陽性反應，有高雄市立凱旋醫院九十二年四月二日高市凱醫檢字
    第九四０號尿液檢驗成績書乙紙附卷可稽，而被告係於同日十一時四十分許遭警
    採尿，有筆錄可按，足認被告於九十二年三月十七日十一時四十分採尿起回溯二
    十四小時內（不含為警查獲後採尿前之期間），確實曾在上開侏儸紀ＰＵＢ店內
    施用第二級毒品ＭＤＭＡ一次無訛。而被告於警訊中辯稱未服用「搖頭丸」毒品
    ，嗣於本件抗告時為「誤食」答辯，前後不一，所辯有疑，又ＰＵＢ店內嘗有消
    費者尋歡之餘服食「搖頭丸」毒品助興情形，屢見報載，且「搖頭丸」係由服用
    者由口中吞食之藥丸，吞食過程明顯，被告在侏儸紀ＰＵＢ店內尋歡，若非有意
    ，豈有將搖頭藥丸從口中吞入誤食之理，所辯有違常情，不足採信，其有服用第
    二級毒品「搖頭丸」犯行明確，原審依毒品危害防制條例第二十條第一項、觀察
    勒戒處分執行條例第三條第一項規定，裁定將抗告人送勒戒處所觀察、勒戒，經
    核並無不合。抗告人抗告指摘原裁定不當，為無理由，應予駁回。
三、據上論結，應依刑事訴訟法第四百十二條，裁定如主文。
中      華      民      國    九十二    年      七      月     十一     日
                              臺灣高等法院高雄分院刑事第七庭
                                  審判長法官  李春昌
                                        法官  黃憲文
        法官  莊飛宗
右正本證明與原本無異。
不得再抗告。
                                  法院書記官  張明賢
中      華      民      國    九十二      年      七      月     十一   日


司法院資訊處製作；財團法人民間司法改革基金會備份。
